【裁判字號】    97,易,41
【裁判日期】    970124
【裁判案由】    傷害等
【裁判全文】
臺灣桃園地方法院刑事判決                97年度易字第41號
公  訴  人  臺灣桃園地方法院檢察署檢察官
被      告  甲○○
            乙○○
共      同
選任辯護人  邱奕澄律師
被      告  丁○○○○
上列被告等因傷害等案件，經檢察官提起公訴（96年度調偵字第
227 號），本院判決如下：
    主  文
本件公訴不受理。
    理  由
一、本件公訴意旨略以：被告甲○○及被告乙○○於民國95年6
    月14日下午4 時許，在桃園縣大溪鎮○○○路133 巷1 號4
    樓被告丁○○○○之住處，與被告丁○○○○及其夫戊○○○、女兒丙○○○發生口角爭執，被告丁○○○○竟基於傷
    害之犯意，徒手毆打甲○○胸部，致甲○○受有右胸上側紅
    腫之傷害，被告甲○○及被告乙○○亦基於傷害及毀損之犯
    意聯絡，見地上置放有戊○○○所有之空酒瓶數支，遂各拾
    取空酒瓶1 支毆打戊○○○，致戊○○○受有多處擦傷、臉
    部挫傷、頭皮血腫及左腿挫傷之傷害，復將所持空酒瓶敲擊
    戊○○○所有之神明桌，造成酒瓶破裂及神明桌受損，足以
    生損害於戊○○○，被告乙○○又持破酒瓶攻擊丙○○○，
    致丙○○○受有胸壁撕裂傷、臉部挫傷及左上臂挫傷之傷害
    ，後經戊○○○報警，始知上情，因認被告吳郁珊及被告乙○○共同涉犯刑法第277 條第1 項之傷害罪嫌及同法第354
    條之毀損罪嫌；被告丁○○○○涉犯刑法第277 條第1 項之
    傷害罪嫌等語。
二、按告訴乃論之罪，告訴人於第一審辯論終結前，得撤回其告
    訴；又告訴經撤回者，法院應諭知不受理之判決，刑事訴訟
    法第238 條第1 項、第303 條第3 款定有明文。
三、按被告3 人所涉犯之傷害罪，依刑法第287 條前段規定，須
    告訴乃論，另被告吳郁珊及乙○○所涉犯之毀損罪，依刑法
    第357 條之規定，亦須告訴乃論。惟告訴人戊○○○業於97
    年1 月21日審理期日當庭以言詞撤回對於被告吳郁珊及乙○○之傷害及毀損告訴，告訴人丙○○○亦同庭撤回對於被告
    吳郁珊及乙○○之傷害告訴，告訴人吳郁珊則同庭撤回對於
    被告丁○○○○之傷害告訴，此有本院卷附之該次審判筆錄
    在卷可稽，依照前開法條之規定，本件不經言詞辯論，逕行
    諭知不受理之判決。
四、據上論斷，應依刑事訴訟法第284 條之1 、第303 條第3 款
    、第307 條，判決如主文。
中    華    民    國    97    年    1     月    24    日
                  刑事第五庭  法  官  吳勇毅
如不服本判決，應於判決送達後10日內向本院提出上訴狀（應附
繕本），其未敘述上訴理由者，應於上訴期間屆滿後20日內補提
理由書狀於本院，上訴於臺灣高等法院。
本件正本證明與原本無異。
                              書記官  羅婉榕
中    華    民    國    97    年    1     月    30    日


司法院資訊處製作；財團法人民間司法改革基金會備份。
